臺灣彰化地方法院刑事判決　　　　　　　96年度訴字第1525號
公　訴　人　臺灣彰化地方法院檢察署檢察官
被　　　告　乙○○
　　　　　　　　　　4號
上列被告因搶奪等案件，經檢察官提起公訴（96年度偵字第7716
號），本院改依簡式審判程序，判決如下：
    主  文
乙○○犯竊盜罪，累犯，處有期徒刑伍月；又犯搶奪罪，累犯，
處有期徒刑壹年；又犯搶奪未遂罪，累犯，處有期徒刑陸月。應
執行有期徒刑壹年捌月。
    事實及理由
一、犯罪事實：
  (一)乙○○有多項麻藥、強盜、竊盜、搶奪等前科，民國（下同
    ）94年間犯連續搶奪罪，經判刑2年4月（本院94年訴字第
    791 號判決、臺灣高等法院臺中分院94年度上訴字第1603號
    判決），96年4月3日假釋出監，96年6月22日假釋期滿（構
    成累犯）。
  (二)乙○○出監後，不思正當工作，竟基於意圖為自己不法所有
    之個別犯意，先於96年8月13日20時30分許，在彰化縣員
    林鎮○○街45號處，見甲○○所有之車牌號碼FU8-859號重
    型機車鑰匙未取下，趁機發動引擎將機車騎走，竊取得手後
    ，據為己有。復於在96年8月13日22時許，騎乘上揭竊來
    之機車，在員林鎮○○路125號附近，見行人丁○○腋下夾
    著皮包1個且未及注意之際，由其身後搶奪該皮包（內有健
    保卡1張、遙控器1個、現金新臺幣〈下同〉1400元）得手後
    快速離去，並將現金花用完畢，其餘鑰匙、健保卡、皮包則
    丟棄於員林八堡圳溝。又於96年8月15日19時30分許，在
    彰化縣員林鎮○○街及民族街口處，騎乘上開機車，趁丙○○不備之際，搶奪丙○○皮包時，因丙○○抗拒致乙○○重
    心不穩而跌倒於地，丙○○大聲呼救，引來路人觀看，乙○○倉皇棄車逃逸，始未得逞。
  (三)嗣經警方在上述現場遺留之安全帽上，採得一枚指紋，鑑
    定為乙○○之指紋後，向本院申請搜索票，循線於96年8月
    17日逮捕乙○○，並查獲上情。
二、認定事實之證據及理由：
  (一)被告於警訊、偵查、本院審理中對上述事實均坦白承認。
  (二)被害人甲○○、丁○○、丙○○於警訊時之指述，可證明遭
    竊盜及受搶奪之事實。
  (三)機車業經被害人甲○○領回，有其所立具之贓證物領具保管
    單1份可證。
  (四)上述現場機車倒地照片，可證明現場遺留安全帽一只，經
    警方在護目鏡上採得指紋。另被告重回現場指認之相片，可
    證明行搶當時之街道情狀。
  (五)綜上所述，本案事證明確，被告犯行已可認定。
三、論罪科刑：
  (一)被告上述所為，係犯刑法第320條第1項之竊盜罪；上述
    係犯刑法第325條第1項之搶奪罪；上述係犯刑法第325條
    第3項之搶奪未遂罪。上開三罪，罪名有異，犯罪時
    間地點不同，應分論併罰。
  (二)被告有如犯罪事實欄內之徒刑執行經過，有臺灣高等法院被
    告全國前案紀錄表在卷可證，其受有期徒刑執行完畢後，五
    年內故意再犯本件有期徒刑以上之罪，為累犯，應依刑法第
    47條第1項之規定加重其刑。又上述為未遂犯，應另依刑
    法第25條第2項，按既遂犯之刑度減輕之（先加後減之）。
  (三)量刑審酌：被告有多項前科，素行不佳，被告甫出監不久，
    不思正當工作回歸正常生活，反而因經濟拮据出此下策，先
    計謀性竊取機車，再伺機行搶，惡性非輕；被告騎車搶奪對
    於被害人造成之心理負面影響非微，所生危害不得小覷；所
    幸安全帽上留下一枚指紋得以破案，另一方面審酌被告所得
    財物價值有限，犯後坦承犯行，態度尚可，惟事後並未與被
    害人和解等一切情狀，各量處如主文所示之刑，並定應執行
    刑，以示懲處。
  (四)扣案之雨衣一件、安全帽一頂等物，雖係被告於實施上述
    犯罪時，機車上所遺留之物品，仍非直接供作本案犯罪使用
    之物，尚無逕依刑法第38條第1項第2款予以沒收之必要。
四、適用法條：
  (一)刑事訴訟法第273條之1、第310條之2、第454條第1項。
  (二)刑法第320條第1項、第325條第1項、第325條第3項、第47條
    第1項、第25條第2項、第51條第5款。
  (三)刑法施行法第1條之1。
本案經檢察官莊佳瑋到庭執行職務。
中　　華　　民　　國　　96　　年　　9　　月　　28   　日
                  刑事第三庭    法  官  葉明松
以上正本證明與原本無異。
如不服本判決，應於判決送達後10日內，向本院提出上訴書狀，
上訴書狀應「敘述具體上訴理由」，並按他造當事人之人數附繕
本。「切勿逕送上級法院」。
告訴人或被害人對於判決如有不服具備理由請求檢察官上訴者，
其上訴期間之計算係以檢察官收受判決正本之日期為準。
中　　華　　民　　國　　96　　年　　9　　月　　28   　日
                                書記官  于淑真
【附錄本案論罪法條】
中華民國刑法第325條
（普通搶奪罪）
意圖為自己或第三人不法之所有，而搶奪他人之動產者，處 6 月
以上 5 年以下有期徒刑。
因而致人於死者，處無期徒刑或 7 年以上有期徒刑，致重傷者，
處 3 年以上 10 年以下有期徒刑。
第 1 項之未遂犯罰之。
中華民國刑法第320條
（普通竊盜罪、竊佔罪）
意圖為自己或第三人不法之所有，而竊取他人之動產者，為竊盜
罪，處 5 年以下有期徒刑、拘役或 5 百元以下罰金。
意圖為自己或第三人不法之利益，而竊佔他人之不動產者，依前
項之規定處斷。
前二項之未遂犯罰之。
